【裁判字號】    99,交聲,213
【裁判日期】    990323
【裁判案由】    聲明異議
【裁判全文】
臺灣彰化地方法院交通事件裁定         99年度交聲字第213號
移送機關  交通部公路總局臺中區監理所彰化監理站
異議人即
受處分人  乙○○
上列受處分人因違反道路交通管理處罰條例案件，對於交通部公
路總局臺中區監理所彰化監理站99年2 月8 日所為之處分（彰監
四字第裁64-I00000000號、64-I00000000號）聲明異議，本院裁
定如下：
    主  文
異議均駁回。
    理  由
一、按汽車駕駛人，行經有燈光號誌管制之交岔路口闖紅燈者，
    處新臺幣（下同）1,800 元以上5,400 元以下罰鍰，並記違
    規點數3 點，道路交通管理處罰條例第53條第1 項、第63條
    第1 項第3 款分別定有明文。且按汽車駕駛人，駕駛汽車經
    測試檢定酒精濃度超過規定標準者，處新臺幣15,000元以上
    60,000元以下罰鍰，並當場移置保管其車輛及吊扣其駕駛執
    照一年，暨施以道路交通安全講習，道路交通管理處罰條例
    第35條第1 項第1 款、第24條第1 項第2 款亦有明文。
二、原處分意旨略以：異議人即受處分人乙○○於民國99年2 月
    7 日20時55分許，駕駛車牌號碼DS-7483 號自用一般小客貨
    車，行經彰化縣彰化市精誠高級中學、林森路口，因「闖紅
    燈」、「酒後駕車，經警方攔檢實施酒測，酒精濃度超過法
    定標準（經測定酒精值每公升0.46毫克）」等違規行為，經
    彰化縣警察局交通隊警員以I00000000 號、I00000000 號違
    反道路交通管理事件通知單舉發異議人違反道路交通管理處
    罰條例，原處分機關依上開舉發事實，分別以受處分人違反
    道路交通管理處罰條例第53條第1 項規定裁罰2,700 元，並
    依同條例第63條第1 項第3 款記違規點數3 點；及依同條例
    第35條第1 項第1 款、第24條第1 項第2 款規定裁罰34,500
    元，並吊扣駕駛執照1 年及施以道路交通安全講習等語。
三、聲明異議意旨略以：異議人乙○○駕駛前揭自用一般小客貨
    車，行經彰化市精誠高級中學前，並未闖紅燈，茲該處平時
    係閃光號誌，僅在特定時間始轉為正常紅綠燈號誌，異議人
    通過精誠高級中學前第一個號誌時，當時號誌為綠燈，通過
    第二個號誌時，號誌係黃燈，異議人並無闖越紅燈，另異議
    人雖有飲用啤酒駕駛車輛，惟警員並未依規定讓異議人休息
    15分鐘，立即拿杯水給異議人口後就予以酒測，為此聲明
    異議，請求撤銷原處分云云。
四、經查：本件異議人乙○○雖以前詞置辯，惟證人即執行舉發
    之警員莊德芳於本院99年3 月17日訊問時到庭結證稱：「當
    時由分隊長帶伊與另名楊姓警員共3 人在精誠高級中學前、
    林森路241 號路口執勤，該處有2 個紅綠燈，伊3 人均看見
    異議人闖越紅燈，由分隊長跟另名楊姓警員前往盤查，因有
    聞到酒味就施作酒測，由楊警員為異議人實施酒測，伊在旁
    警戒，一般施測流程，若飲酒後超過15分鐘就不用漱口，若
    飲酒後未達15分鐘就要讓他漱口，本件有等15分鐘，也有讓
    異議人漱口後再測。伊確實有看到異議人闖紅燈，當時異議
    人經過精誠中學前面2 支號誌燈，此2 支號誌燈是同步的（
    號誌間距離37.4公尺），異議人是由西向東方向行駛，車速
    不太快，連闖2 個紅燈號誌，且當時該處路口號誌為正常行
    車管制號誌（該路口號誌運作時段一上午7:00至7:30；下午
    16:45 至17:30 、晚上20:30 至21:15 為行車管制號誌運作
    ；其餘時段為閃光運作），況當天並非路檢勤務，不會隨便
    攔車，當時是春安工作，係加強取締闖紅燈、酒駕、嚴重超
    速，異議人若無闖紅燈，伊等不會加以攔檢」等語明確。又
    證人即甲○○○○對於取締酒後駕車一般流程已證述：「若
    飲酒後已超過15分鐘就不用提供漱口，若飲酒後未達15分鐘
    就要提供水漱口」等語，且觀諸卷附內政部警政署「取締酒
    後駕車程序」之規定，在酒測前應先告知並確認受測者已飲
    酒結束十五分鐘以上或提供礦泉水給受測試者漱口，避免口
    腔殘存酒精。查異議人坦認警員確有提供水供其漱口，而證
    人即甲○○○○亦明白證稱：確有提供水讓異議人漱口後，
    再施行酒測等語，則依前揭規定，確認已飲酒結束15分鐘以
    上或提供礦泉水給受測試者漱口，均在防免口腔殘存酒精影
    響測試結果，本件既已提供異議人杯水漱口，自已符合前揭
    取締酒後駕車程序之規定，異議人猶執稱：警員需再等候15
    分鐘再予以酒測云云，洵屬無據。本院參酌警員執行公務時
    ，本身即受有行政懲處責任之監督，且其到庭具結作證，更
    係以刑事責任擔保其證言之真實性，本件舉發警員既已到庭
    就當時所見情形證述綦詳，並無何違常理之處，而其與異議
    人並不認識，彼此間亦無任何嫌隙，當不至甘冒涉犯偽證罪
    之風險，蓄意構陷異議人，本院就其前開證言又查無顯著瑕
    疵或與事實不符之處，是其證述應值採信。本件異議人空言
    否認有上開違規事實，惟異議人既未能提出實證為有利自己
    之佐證，本院復查無何證據，足資證明執勤警員確有捏造事
    實違法取締之情事，則執勤警員本於維護交通秩序、安全之
    職責所為舉發，自應受到合法、正確之推定。
五、綜上所述，本件堪信異議人駕駛上開車輛於前揭時、地確有
    闖紅燈及酒後駕車之違規情形無訛，原處分機關就「闖紅燈
    」之違規行為，依道路交通管理處罰條例第53條第1 項規定
    裁罰2,700 元，並依同條例第63條第1 項第3 款記違規點數
    3 點；就「酒後駕車」之違規行為，依同條例第35條第1 項
    第1 款、第24條第1 項第2 款規定裁罰34,500元，並吊扣駕
    駛執照1 年及施以道路交通安全講習，於法並無不合，異議
    人本件異議為無理由，應予駁回。
據上論斷，應依道路交通案件處理辦法第19條，裁定如主文。
中    華    民    國    99    年    3     月    23    日
                       交通法庭       法  官  郭麗萍
以上正本證明與原本無異。
如不服本裁定，應於裁定送達後5 日內，向本院提出抗告狀 (須
附繕本)。
中    華    民    國    99    年    3     月    23    日
                                      書記官  吳冠慧

司法院資訊處製作；財團法人民間司法改革基金會備份。
